【裁判字號】    88,易,758
【裁判日期】    890621
【裁判案由】    竊盜
【裁判全文】
臺灣花蓮地方法院刑事判決                          八十八年度易字第七五八號
    公  訴  人  臺灣花蓮地方法院檢察署檢察官
    被      告  庚○○
右被告因竊盜案件，經檢察官聲請以簡易判決處刑（八十八年度偵字第三八０七號）
，本院認有刑事訴訟法第四百五十一條之一第四項但書之情形，應適用通常程序審判
，及檢察官請求併案審理（八十八年度偵字第三九五六號、第三九九七號、第四一七
七號、八十九年度偵字第二四一號），本院判決如左：
    主  文
庚○○連續攜帶兇器竊盜未遂，處有期徒刑貳年貳月。
簽帳單上偽造之「詹勝朋」署押壹枚、扣案之手電筒支、小刀壹把、螺絲起子壹支
均沒收。
    事  實
一、庚○○意圖為自己不法之所有，基於概括犯意，自民國八十八年九月間起至同年
    十一月間止，先後為下列行為：
（一）八十八年九月初某日之日間，擅自侵入壬○○位於花蓮市精忠七村二十六號住
      處（侵入住宅行為未據告訴），下手竊取壬○○所有之美國銀行信用卡一張得
      手。
（二）八十八年九月二十一日二十三時許，在花蓮縣吉安鄉○○路○段四０三號前，
      持其所有鑰匙一支（未扣案）竊取子○○所有車號ＲＩＮ九九七號（引擎號碼
      ：ＥＴ五一三六九八號）機車得手；復於八十八年十月一日七時許，在花蓮市
      ○○街附近，持上開鑰匙一支，下手竊取己○○所有車號ＲＨＹ二一七號機車
      （引擎號碼：ＥＴ三七四二五七號）得手。嗣庚○○將車牌ＲＩＮ九九七號懸
      掛在車號ＲＨＹ二一七號機車車身，於八十八年九月二十九日將上開機車借予
      第三人潘世文（所涉贓物罪嫌，另由本院審理中）騎用，而為警循線查獲。
（三）八十八年十月四日十四時許，利用拜訪甲○○位於花蓮縣秀林鄉水源村六號住
      處機會，下手竊取甲○○所有之行動電話一具（門號0000000000號
      ），得手後供己使用，嗣八十八年十月十一日為警循線查獲。
（四）八十八年十月十四日二時許，在花蓮縣吉安鄉○○村○○○街一二二號前，徒
      手打開戊○○所有之Ｋ三七四四五號自小客車車門，下手竊取戊○○所有放置
      在該車內之新台幣（下同）八千元、花蓮市第二信用合作社金融卡一張、郵政
儲金金融卡一張得手。
（五）八十八年十月十九日，在花蓮市○○街海邊，下手竊取詹勝朋所有放置在ＩＸ
      四三八一號自小客車內之英商渣打銀行股份有限公司（以下簡稱渣打銀行）信
      用卡一張、電話卡一張、釣竿捲線器一個得手。庚○○在竊得詹勝朋所有之渣
      打銀行信用卡後，明知本身並無支付能力，竟未經詹勝朋同意，基於不法所有
      意圖及偽造文書故意，於八十八年十月二十日十八時許，持該信用卡，在花蓮
      市○○路二五八號癸○○所經營之高科技通信器材行內，假詹勝朋之名刷卡購
      物，並於簽帳單上偽造詹勝朋之署押一枚，以偽造私文書，再持交該商店行使
      ，使癸○○陷於錯誤，交付價值一萬八千八百元之行動電話一具予庚○○，足
      以生損害於詹勝朋及癸○○所經營之高科技通信器材行。
（六）八十八年十月二十五日四時許，攜帶手電筒三支及客觀上對人體具危險性之小
      刀一把、螺絲起子一支（均扣案於檢方八十八年度檢總管字第七五五號），在
      花蓮縣新城鄉○○村○○路十四號前，打開丑○○所有之ＪＡ四八四六號自小
      貨車車門，正以手電筒照明，在車內四處搜尋、物色財物之際，為丑○○發現
      ，始未得逞。
（七）八十八年十月二十八日十時許之日間，以竊盜為目的，未經辛○○同意，擅自
      侵入辛○○位於花蓮縣新城鄉○○村○○路一六三巷六號老家，正下手翻動屋
      內物品，四處搜尋、物色財物之際，適辛○○返家當場發現，而未得逞（辛○○就侵入住宅部分，於警訊中提出告訴）。
（八）八十八年十一月初某日，在花蓮縣不詳處所，竊取不詳姓名人所有之照相機一
      台、行動電話一具、項鍊四條、手環二個、手鍊一條、戒指二只、手電筒一個
      、玉石三粒等物得手。
（九）八十八年十一月間某日，在花蓮市區，竊取陳妍孜所有之慶豐銀行信用卡一張
      得手。
（十）八十八年十一月九日九時許，在花蓮市○○里○○○路九十六巷十九號前，竊
      取乙○○所有之Ｌ七四五八九自小客車得手。嗣八十八年十一月十三日十一時
      許，庚○○駕駛該自小客車，為警在花蓮市○○路一三０號前攔檢查獲。
（十一）八十八年十一月十二日六時三十分許之日間，擅自侵入丁○○位於花蓮市復
        興新村二十九號住處（侵入住宅行為未據告訴），下手竊取丁○○所有之郵
        局存簿一本及印章一枚得手。
（十二）八十八年十一月十三日零時許，在花蓮市○○街六十六五樓秘密海ＰＵＢ店
    內，趁機竊取丙○○所有租用和信電訊股份有公司（以下簡稱和信通訊）門
        號之行動電話一具得手。
二、案經花蓮縣警察局吉安分局移請臺灣花蓮地方法院檢察署檢察官偵查起訴及請求
    併案審理。
    理  由
一、右揭事實（一）業據被告庚○○坦白承認（見本院八十九年一月十七日訊問筆錄
    、八十九年四月十七日審理筆錄），另據被害人壬○○供述詳明，此外扣得美國
    銀行信用卡一張可證；右揭事實（二）業據被告坦承不諱，核與被害人子○○、
    己○○供稱被害情節相符，並據證人潘世文供述詳明，復有贓物領據二紙、機車
    照片影本二幀附卷可參；右揭事實（三），業據被告坦承不諱（見本院八十九年
    一月十七日訊問筆錄、八十九年四月十七日審理筆錄），核與被害人甲○○供述
    情節大致相符，並有贓物領據一紙附卷可證；右揭事實（四）（五）（六），業
    據被告於本院八十九年一月十七日訊問時坦然承認，核與被害人詹勝朋、戊○○
    、丑○○供述被害情節大致相符，並據證人癸○○供證詳明，復有贓物領據二紙
    、簽帳單影本一紙附卷及扣案手電筒三支、小刀一把、螺絲起子一支可佐；右揭
    事實（七），業據被告供認不諱（見本院八十九年一月十七日訊問筆錄），另據
    被害人辛○○陳述詳明；右揭事實（八），業據被告於本院八十九年五月十九日
    審理時承不諱，並扣得照相機一台、行動電話一具、項鍊四條、手環二個、手鍊
    一條、戒指二只、手電筒一個、玉石三粒可證；右揭事實（九）業據被告於本院
    八十九年一月十七日訊問時坦白承認，並扣得慶豐銀行信用卡一張可證；右揭事
    實（十），業據被告坦承不諱（見本院八十九年一月十七日訊問筆錄、八十九年
    四月十七日審理筆錄），復據被害人乙○○及證人張斐婷供述詳明，此外有車輛
    竊盜個別查詢報表一紙、贓物領據一紙、照片影本二幀附卷可考；右揭事實（十
    一）業據被告於本院八十九年一月十七日訊問時坦承，並據證人丁○○供述詳明
    ，另有贓物領據一紙、照片影本二幀附卷可憑；右揭事實（十二）業據被告於本
    院八十九年一月十七日訊問時及八十九年五月十九日審理時坦白承認，並據被害
    人丙○○供述詳明，並扣得該租用和信通訊門號之行動電話一具可佐。綜上所述
    ，被告之連續竊盜行為，足堪認定。至被告於本院八十八年五月十九日審理時，
    辯稱：是去辛○○家中上廁所云云，並不可採。本件事證明確，被告之犯行，應
    堪認定。
二、核被告庚○○所為如事實欄一、二、三、四、八、九、十、十一、十二之行為，
    均係犯刑法第三百二十條第一項之竊盜罪；所為如事實欄五之行為，係犯刑法第
    三百二十條第一項、第二百十六條、第二百十條之行使偽造私文書罪、第三百三
    十九條第一項之詐欺取財罪；所為如事實欄六之行為，係犯刑法第三百二十一條
    第一項第三款、第二項加重竊盜未遂罪（此部分，本院認被告為多次竊盜行為，
    惡性非輕，不宜依刑法第二十六條前段規定，減輕其刑）；所為如事實欄七之行
    為，係犯刑法第三百二十條第一項、第三百零六條第一項之罪。被告所為如事實
    欄一、二、四、五、六、七、八、九、十、十一、十二之行為，雖均未據公訴人
    載明於起訴之犯罪事實（已請求併案審理），惟因與本件起訴事實（即如事實欄
    三之行為），具裁判上一罪關係，為起訴效力所及，本院得併予審究，先予敘明
    。按信用卡簽帳單具有收據性質，被告冒用詹勝朋之名偽簽信用卡簽帳單行為，
    係屬偽造私文書，其復提出交還商店，顯然於該文書內容有所主張，核屬行使偽
    造私文書，被告偽造文書而後行使，偽造之低度行為應為行使之高度行為吸收，
    應依行使罪論擬。被告先後多次竊盜行為，均時間緊接，構成要件相同，顯係基
    於概括犯意而為，應依連續犯規定以一罪論，並從情節較重之加重竊盜未遂罪論
    ，並依法加重其刑。被告所犯連續竊盜、侵入住宅、行使偽造私文書、詐欺取財
    各罪間，有方法結果之牽連關係，應從較重之連續加重竊盜未遂罪處斷。爰審酌
    被告之智識程度，犯罪後之態度，被害人所受損害，被告一而再，再而三的觸法
    ，短期內連續為高達十二次之竊盜行為，嚴重危害社會治安，且冒名刷卡消費，
    影響交易安全，並不宜輕處等情，量處如主文所示之刑，以示懲儆。末被告在簽
    帳單上偽造之詹勝朋署押一枚，雖未扣案，惟無證據證明已滅失，仍依刑法第二
    百十九條規定宣告沒收，至扣案之手電筒三支、小刀一把、螺絲起子一支均為被
    告所有且係供本件犯罪所用之物，此經被告供承在卷，則依刑法第三十八條第一
    項第二款宣告沒收。另事實欄二中所載被告所有供本件犯罪所用之鑰匙一支，既
    未扣案，被告復稱已丟掉等語，此外查無證據證明該鑰匙一支現尚存在，本院認
    尚無宣告沒收之必要，併予敘明。
據上論結，應依刑事訴訟法第二百九十九條第一項前段，刑法第三百二十一條第一項
第三款、第二項、第三百零六條第一項、第二百十條、第二百十六條、第三百三十九
條第一項、第五十六條、第五十五條、第二百十九條、第三十八條第一項第二款，罰
金罰鍰提高標準條例第一條前段，判決如主文。
本案經檢察官李子春到庭執行職務。
中      華      民      國    八  十  九  年      六    月      二      日
                              臺灣花蓮地方法院刑事庭
                                  法  官  蘇  嫊  娟
右正本證明與原本無異。
如對本判決不服，應於送達後十日內，向本院提出上訴狀。（應抄附繕本）告訴人或
被害人如對於本判決不服者，應具備理由請求檢察官上訴，其上訴期間之計算係以檢
察官收受判決正本之日期為準。
                                  法院書記官
中      華      民      國    八  十  九  年      六    月    二十二    日
附錄本判決論罪之法律條文：
刑法第三百二十一條
犯竊盜罪而有左列情形之一者，處六月以上五年以下有期徒刑：
一、於夜間侵入住宅或有人居住之建築物、船艦或隱匿其內而犯之者。
二、毀越門扇、牆垣或其他安全設備而犯之者。
三、攜帶兇器而犯之者。
四、結夥三人以上而犯之者。
五、乘火災、水災或其他災害之際而犯之者。
六、在車站或埠頭而犯之者。
前項之未遂犯罰之。
刑法第三百零六條
無故侵入他人住宅、建築物或附連圍繞之土地或船艦者，處一年以下有期徒刑、拘役
或三百元以下罰金。
無故藏匿其內或受退去之要求而仍留滯者亦同。
刑法第二百十條
偽造、變造私文書，足以生損害於公眾或他人者，處五年以下有期徒刑。
刑法第二百十六條
行使第二百十條至第二百十五條之文書者，依偽造、變造文書或登載不實事項或使登
載不實事項之規定處斷。
刑法第三百三十九條
意圖為自己或第三人不法之所有，以詐術使人將本人或第三人之物交付者，處五年以
下有期徒刑、拘役或科或併科一千元以下罰金。
以前項方法得財產上不法之利益或使第三人得之者亦同。
前二項之未遂犯罰之。
刑法第三百三十九條之一
意圖為自己或第三人不法之所有，以不正方法由收費設備取得他人財物者，處一年以
下有期徒刑、拘役或三千元以下罰金。
以前項方法得財產上不法之利益或使第三人得之者，亦同。
刑法第三百三十九條之二
意圖為自己或第三人不法之所有，以不正方法由自動付款設備取得他人之物者，處三
年以下有期徒刑、拘役或一萬元以下罰金。
以前項方法得財產上不法之利益或使第三人得之者，亦同。
刑法第三百三十九條之三
意圖為自己或第三人不法之所有，以不正方法將虛偽資料或不正指令輸入電腦或相關
設備，製作財產權之得喪、變更記錄，而取得他人財產者，處七年以下有期徒刑。
以前項方法得財產上不法之利益或使第三人得之者，亦同。


司法院資訊處製作；財團法人民間司法改革基金會備份。
